【裁判字號】    98,審訴緝,61
【裁判日期】    980526
【裁判案由】    妨害公務等
【裁判全文】
臺灣桃園地方法院刑事判決            98年度審訴緝字第61號
公  訴  人  台灣桃園地方法院檢察署檢察官
被      告  甲○○
上列被告因違反妨害公務等案件，經檢察官提起公訴（97年度偵
字第22465 號），嗣被告於準備程序進行中為有罪之陳述，經本
院告知簡式審判程序意旨，並聽取公訴人、被告之意見後，本院
合議庭裁定由受命法官獨任依簡式審判程序審理，並判決如下：
    主  文
甲○○損壞公務員職務上掌管之物品，累犯，處有期徒陸月；又
因過失傷害人，處有期徒刑伍月。應執行有期徒刑拾月。
    事  實
一、被告甲○○前有違反毒品危害防制條例等前科，其中於民國
    93年間，因施用毒品案件，經國防部中部地方軍事法院以93
    年度台審字第168 號判決判處有期徒刑1 年2 月確定，於94
    年8 月17日縮短刑期假釋出監，迄於94年11月8 日假釋保護
    管束期滿，假釋未經撤銷而視為執行完畢。又於95年間，因
    施用毒品案件，經臺灣彰化地方法院以95年度訴字第851 號
    判決判處有期徒刑8 月，嗣經同院以96年度聲減字第578 號
    裁定減刑為有期徒刑4 月確定，於96年7 月16日執行完畢出
    監（於本件妨害公務罪構成累犯）。詎猶不知悔改，於97年
    10月13日21時25分，駕駛車牌號碼GX─4297號自用小客車，
    行經桃園縣八德市○○路與龍壽街口，適有桃園縣政府警察
    局保安警察隊小隊長許瑞富、員警塗瑞權、陳錦躍、何俊逸
    駕駛車牌號碼0380─RY號（起訴書誤載為0380－GY號）警用
    巡邏車途經該處，見其行跡明顯可疑，便示意其停車，惟甲
    ○○反駕車加速逃逸，經警員駕車追緝至中壢市○○○街與
    福德街口，始以上開警用巡邏車攔住其去路，旋於員警塗瑞
    權、陳錦躍趨前要求盤查，惟甲○○因恐車內之毒品遭查獲
    （所涉違反毒品危害防制條例部分，業經本院以98年度訴字
    第155 號判決判處應執行有期徒刑1 年2 月確定），明知上
    開員警均係具有法定職務之公務員，竟基於妨害公務及損壞
    公務員職務上掌管之物品之犯意，以車輛衝撞為強暴方式重
    踩油門而撞擊上開車牌號碼0380─RY號警用巡邏車右側，將
    該車撞開逃逸，致該巡邏車右前門及右前葉子板、右前保險
    桿受損。而甲○○逃逸後繼續駕車沿中壢市○○○路由榮民
    南路往環中東路方向行駛，於同日21時30分許，行經該路段
    890 號前，理應注意車輛行駛時，駕駛人應遵守道路交通標
    誌、標線、號誌之指示，在市區道路行駛行車速度不得超過
    時速50公里，且依當時情形，天候為晴、路面狀態乾燥、無
    障礙物、無缺陷、視距良好，雖夜間無照明，又無不能注意
    之情事，竟疏於注意，於行經上開路段，貿然橫越雙黃線，
    逆向以時速100 公里之車速行駛於對向車道，適同一時、地
    ，乙○○駕駛車牌號碼V8─5375號自用小客車，沿同路由環
    中東路往榮民南路方向駛至該路段，因閃避不及而車前方遭
    撞擊，致乙○○受有腦震盪、右膝內側軟骨半月板撕裂傷及
    右足踝開放性傷口等傷害，旋為警當場逮捕。
二、案經桃園縣政府警察局中壢分局報告臺灣桃園地方法院檢察
    署檢察官偵查後起訴。
    理  由
一、本件被告所犯係死刑、無期徒刑或最輕本刑為3 年以上有期
    徒刑以外之罪，其於準備程序中就被訴事實為有罪之陳述，
    經本院告知簡式審判程序之旨，並聽取公訴人及被告之意見
    後，爰依刑事訴訟法第273 條之1 第1 項規定合議裁定由受
    命法官獨任進行簡式審判程序。
二、按傳聞法則之重要理論依據，在於傳聞證據未經當事人之反
    對詰問予以核實，乃予排斥，惟若當事人已放棄對原供述人
    之反對詰問權，於法院審判時表明同意該等傳聞證據可作為
    證據，基於證據資料愈豐富，愈有助於真實發現之理念，並
    貫徹刑事訴訟法修法加重當事人進行主義之精神，確認當事
    人對於證據能力有處分權之制度，傳聞證據經當事人同意作
    為證據，法院認為適當者，亦得為證據。另當事人於調查證
    據時，對於傳聞證據表示「沒有意見」，而未於言詞辯論終
    結前聲明異議，應視為已有將該等傳聞證據採為證據之同意
    ，此刑事訴訟法第159 條之5 定有明文。本案被告於本院審
    理程序中已表示對卷內人證、書證、物證之證據能力均無意
    見，本院審理時，被告對於被告以外之人於審判外之陳述之
    證據能力並未表示意見，迄本院辯論終結前，被告亦未爭執
    本案證據之證據能力，依刑事訴訟法第159 條之5 第2 項之
    規定，應視為被告已同意本案相關之傳聞證據均可作為證據
    ，本院斟酌本案卷內之證據並非非法取得，亦無證明力明顯
    過低之情形，且經本院於審判期日依法進行證據之調查、辯
    論，被告於訴訟上之程序權，已受保障，前揭各該證據，均
    得採為證據。
三、上揭犯罪事實，業據被告甲○○於警詢、偵訊及本院準備程
    序中坦承不諱，核與證人即員警何俊逸、許瑞富於偵訊中之
    證述、證人即告訴人乙○○於警、偵訊中之證述相符，並有
    道路交通事故現場圖、道路交通事故調查報告表(一)、(二)、員
    警職務報告書、天晟醫院診斷證明書各1 份及道路交通事故
    照片8 張、告訴人乙○○傷勢照片4 張等在卷可稽，足徵被
    告前開自白核與事實相符，應堪採信。而告訴人確因本件車
    禍而受有腦震盪、右膝內側軟骨半月板撕裂傷及右足踝開放
    性傷口之傷害，已如前述。按駕駛人駕駛汽車，應遵守道路
    交通標誌、標線、號誌之指示，道路交通安全規則第90條前
    段定有明文。又按分向槽化線，禁止車輛跨越行駛，道路交
    通標誌標線號誌設置規則第171 條第1 項亦有規定。被告既
    領有駕駛執照，對上開規定，自應知之甚詳，並為被告應行
    注意之事項。而依道路交通事故調查報告表(一)所載，當時情
    形天候為晴、視距良好，柏油路面平坦乾燥又無障礙物，雖
    夜間無照明，但並無不能注意之情事，被告駕駛自用小客車
    自應注意上開規定，且依當時狀況並無不能注意之情事，竟
    疏未注意，貿然違規超越行車速限，並跨越雙黃線，致發生
    本件車禍，而造成告訴人受有上開傷勢，其有過失甚明。被
    告過失之行為造成告訴人受有上開之傷害，兩者間亦顯有相
    當因果關係。綜上所述，本件事證已經明確，被告妨害公務
    員執行職務、損壞公務員職務上掌管之物品等犯行及過失犯
    行均堪認定。
四、核被告所為係犯刑法第135 條第1 項之妨害公務員執行職務
    罪、同法第138 條之損壞公務員職務上掌管之物品罪及同法
    第284 條第1 項前段之過失傷害罪。被告所犯妨害公務員執
    行職務罪及損壞公務員職務上所掌管之物品罪2 罪間，為1
    行為觸犯2 罪名，應依想像競合犯之規定，從一重之損壞公
    務員職務上所掌管之物品罪處斷。又被告所犯損壞公務員職
    務上所掌管之物品罪及過失傷害罪，犯意各別，行為互殊，
    應分論併罰。被告曾受事實欄所載之徒刑執行完畢，此有臺
    灣高等法院被告前案紀錄表供參，其受徒刑之執行完畢，5
    年內故意再犯本件損壞公務員職務上掌管之物品之有期徒刑
    以上刑之罪，為累犯，就此部分應依刑法第47條第1 項規定
    加重其刑。爰審酌被告為逃避查緝，以駕車衝撞之強暴方式
    妨害警員執行公務，並損壞值勤警員職務上掌管之巡邏車輛
    ，繼而於逃竄途中因過失波及無辜之用路人乙○○成傷，其
    犯罪動機、目的、手段均屬惡劣，原難輕縱，惟念其犯後坦
    承全部犯行，並已賠償巡邏警車之修理費用（有和解書及汽
    車修理廠維修工作單等件在卷可稽），尚未與告訴人乙○○
    達成和解賠償損害等情，分別量處如主文所示之刑，並定應
    執行之刑，以示懲戒。
據上論斷，應依刑事訴訟法第273 條之1 第1 項、第299 條第1
項前段，刑法第135 條第1 項、第138 條、第284 條第1 項前段
、第55條、第47條第1 項、第51條第5 款，刑法施行法第1 條之
1 第1 項、第2 項前段，判決如主文。
本案經檢察官潘怡華到庭執行職務。
中    華    民    國    98     年    5     月   26    日
                    交通法庭  法  官  徐  培  元
以上正本證明與原本無異。
如不服本判決應於收受判決後10日內向本院提出上訴書狀，並應
敘述具體理由。其未敘述上訴理由者，應於上訴期間屆滿後20日
內向本院補提理由書 (均須按他造當事人之人數附繕本)「 切勿
逕送上級法院」。
                              書記官  張  筆  隆
中    華    民    國    98    年    5     月    26    日
附本案論罪科刑法條：
中華民國刑法第135條
對於公務員依法執行職務時，施強暴脅迫者，處三年以下有期徒
刑、拘役或三百元以下罰金。
意圖使公務員執行一定之職務或妨害其依法執行一定之職務或使
公務員辭職，而施強暴脅迫者，亦同。
犯前二項之罪，因而致公務員於死者，處無期徒刑或七年以上有
期徒刑；致重傷者，處三年以上、十年以下有期徒刑。
中華民國刑法第138條
毀棄、損壞或隱匿公務員職務上掌管或委託第三人掌管之文書、
圖畫、物品，或致令不堪用者，處五年以下有期徒刑。
中華民國刑法第284條（過失傷害罪）
因過失傷害人者，處6 月以下有期徒刑、拘役或5 百元以下罰金
，致重傷者，處1 年以下有期徒刑、拘役或5 百元以下罰金。
從事業務之人，因業務上之過失傷害人者，處1年以下有期徒刑
、拘役或1 千元以下罰金，致重傷者，處3 年以下有期徒刑、拘
役或2 千元以下罰金。


司法院資訊處製作；財團法人民間司法改革基金會備份。
